# 请教陈版关于借款费用问题

提问人：onlyxiaohan06 时间：2020-05-29 10:33:08
陈版您好，请教陈版关于借款费用问题：
A公司持有B公司30%股份，双方均非金融企业， 2011 年A与B签订借款合同，借给B公司资金 1000 万，约定年息5%，未约定本息还款时间，截至目前，A公司每年计提应收利息，但B公司从未支付利息及本金； 2016 年起，B公司净资产为负数且持续增大， 2019 年B公司评估值 1000 万；
想请教下：1.就B公司现在情况，A公司对B公司借款是否可以计提减值准备，计提比例是多少，具体依据是什么；
2.因B公司从未支付利息，A公司每年是否还可以计提利息收入。
感谢陈版

回答人：chenyiwei
1 、虽然双方是关联方关系，但对于两者之间的资金拆借形成的金融债权，无论在原金融工具准则下还是在新准则下，都应当纳入减值测试和计提坏账准备的范围。具体可收回金额的测算参考所适用的金融工具准则版本的相应规定。
2 、应收利息是A公司依据借款合同有权收取的，累积的应收利息也应一并纳入减值测试范围，以及计提减值准备。对于已发生减值的应收款项的利息收入确认问题，新旧准则下的规定有所差异，原准则下请查阅《讲解2010 》P395～ 399 ；新准则下请查阅新准则应用指南的相关内容。